# Progetto Finale - Gruppo E
#### Giacomo Serafini, Enrico Guerriero, Leonardo Marsich, Gilberto Bran

## Data Set
Il dataset *WiscNursingHome* racchiude le informazioni riguardo diverse centinaia di case di riposo, informazioni che poi saranno utilizzate per capire come si relaziona il numero di pazienti rispetto alle caratteristiche della struttura.   
Nel dataset sono presenti 12 variabili:

* *hospID*: l'ID rappresentativo della singola struttura
* *CRYEAR*: il rapporto dei costi annuo
* *TPY*: il totale pazienti annui
* *NUMBED*: il numero di letti
* *SQRFOOT*: il numero di piedi quadrati della struttura
* *MSA*: codice dell'area statistica metropolitana (area divisa in 13 zone, più lo 0 se rurale)
* *URBAN*: 1 se urbana, O se rurale
* *PRO*: 0 se non-profit, 1 altrimenti
* *TAXEXEMPT*: 1 se esente dalle tasse
* *SELFFUNDINS*: 1 se autofinanziato per l'assicurazione
* *MCERT*: 1 se certificato Medicare
* *ORGSTR*: 1 se con finalità di lucro, 2 se esente dalle tasse, 3 se unità governativa

L'obiettivo della nostra analisi sarà quindi quello di capire come le varie caratteristiche di una casa di riposo sono tra loro collegate (se collegate in alcun modo), per poter così capire quali sono le principali peculiarità di una struttura che portano ad avere un numero maggiore di pazienti.

```{r include=FALSE}
# Richiamo delle librerie
library(corrplot)
library(ggplot2)
library(cowplot)
library(dplyr)
library(factoextra)
library(cluster)

# Creazione del dataset da WiscNursingHome
Data <- read.csv("WiscNursingHome.csv", header = TRUE)

# Fattorizzazione delle variabili categoriali
Data$CRYEAR <- factor(Data$CRYEAR)
Data$MSA <- factor(Data$MSA)
Data$URBAN <- factor(Data$URBAN)
Data$PRO <- factor(Data$PRO)
Data$TAXEXEMPT <- factor(Data$TAXEXEMPT)
Data$SELFFUNDINS <- factor(Data$SELFFUNDINS)
Data$MCERT <- factor(Data$MCERT)
Data$ORGSTR <- factor(Data$ORGSTR)

# Ci sono alcuni dati mancanti?
na.id.Data <- apply(is.na(Data), 2, which) 
# Abbiamo 10 dati mancanti in SQRFOOT
na.SQRFOOT <- na.id.Data$SQRFOOT
# Data frame senza NA
DataNa <- Data[-na.SQRFOOT,]
```

Visualizziamo il dataset:
```{r, include = T, echo = F}
summary(Data)
```
Nel dataset sono presenti solo 10 dati mancanti nella colonna SQRFOOT.


## Variabile Risposta

La variabile risposta individuata è la variabile TPY, ovvero il numero totale di pazienti ospitati nella casa di riposo in un anno.
Osserviamo in primo luogo la distribuzione di TPY:
```{r, include = T, echo = F}
summary(Data$TPY)
r1 <- ggplot(data = Data, aes(y = TPY)) +
  geom_boxplot(fill = "yellow") +
  theme_bw() +
  labs(y = "TPY") +
  theme(plot.title = element_text(hjust = 0.5, size = 16, face = "bold"),
        axis.title = element_text(size = 14),
        axis.text = element_text(size = 12),
        legend.title = element_blank(),
        legend.text = element_text(size = 12),
        axis.ticks.x = element_blank(),
        axis.text.x = element_blank()) +
  xlim(-0.8,0.8) +
  geom_segment(data  = Data, aes(x = -0.375, xend = 0.375, y = mean(TPY), yend = mean(TPY)),
               linewidth = 1, linetype = "dashed") +
  xlab("")+
  geom_text(data = Data, aes(x = 0.4, y = mean(TPY), label = sprintf("Media")),
            hjust = 0, vjust = 0) +
  geom_text(data = Data, aes(x = 0.4, y = median(TPY) - 10,
                             label = sprintf("Mediana")),
            hjust = 0, vjust = 0)
r2 <- ggplot(data = Data, aes(x = TPY)) +
  geom_histogram(aes(y = after_stat(density)), col = "black", fill = "yellow", bins = 20) +
  geom_density(linewidth = 0.8, fill = "pink", alpha = 0.3) +
  theme_bw() +
  labs(y = "TPY", x = "") +
  theme(plot.title = element_text(hjust = 0.5, size = 16, face = "bold"),
        axis.title = element_text(size = 14),
        axis.text = element_text(size = 12),
        legend.title = element_blank(),
        legend.text = element_text(size = 12),
        axis.ticks.x = element_blank(),
        axis.text.x = element_blank())
title <- ggdraw() + 
  draw_label(
    "Distribuzione di TPY",
    fontface = 'bold',
    x = 0,
    hjust = 0
  ) +
  theme(
    plot.margin = margin(0, 0, 0, 7)
  )
rowsplot <- plot_grid(r1, r2,
          nrow = 1)
plot_grid(title,
          rowsplot,
          ncol = 1,
          rel_heights = c(0.1, 1))
```

Si osserva un'assimetria destra nella distribuzione di TPY: la coda destra è molto lunga, come si vede da entrambi i grafici; inoltre, la media è superiore alla mediana.
Ci sono trasformazioni della variabile che possono renderla simmetrica, la migliore che è stata individuata è la trasformazione logaritmica:
```{r, include = T, echo = F}
summary(log(Data$TPY))
r1 <- ggplot(data = Data, aes(y = log(TPY))) +
  geom_boxplot(fill = "yellow") +
  theme_bw() +
  labs(y = "log(TPY)") +
  theme(plot.title = element_text(hjust = 0.5, size = 16, face = "bold"),
        axis.title = element_text(size = 14),
        axis.text = element_text(size = 12),
        legend.title = element_blank(),
        legend.text = element_text(size = 12),
        axis.ticks.x = element_blank(),
        axis.text.x = element_blank()) +
  xlim(-0.8,0.8) +
  geom_segment(data  = Data, aes(x = -0.375, xend = 0.375,
                                 y = mean(log(TPY)), yend = mean(log(TPY))),
               linewidth = 1, linetype = "dashed") +
  xlab("")+
  geom_text(data = Data, aes(x = 0.4, y = mean(log(TPY)-0.1), label = sprintf("Media")),
            hjust = 0, vjust = 0) +
  geom_text(data = Data, aes(x = 0.4, y = median(log(TPY))+0.05,
                             label = sprintf("Mediana")),
            hjust = 0, vjust = 0)
r2 <- ggplot(data = Data, aes(x = log(TPY))) +
  geom_histogram(aes(y = after_stat(density)), col = "black", fill = "yellow", bins = 20) +
  geom_density(linewidth = 0.8, fill = "pink", alpha = 0.3) +
  theme_bw() +
  labs(y = "log(TPY)", x = "") +
  theme(plot.title = element_text(hjust = 0.5, size = 16, face = "bold"),
        axis.title = element_text(size = 14),
        axis.text = element_text(size = 12),
        legend.title = element_blank(),
        legend.text = element_text(size = 12),
        axis.ticks.x = element_blank(),
        axis.text.x = element_blank())
title <- ggdraw() + 
  draw_label(
    "Distribuzione del logaritmo di TPY",
    fontface = 'bold',
    x = 0,
    hjust = 0
  ) +
  theme(
    plot.margin = margin(0, 0, 0, 7)
  )
rowsplot <- plot_grid(r1, r2,
          nrow = 1)
plot_grid(title,
          rowsplot,
          ncol = 1,
          rel_heights = c(0.1, 1))
```



## Variabili Quantitative

Iniziamo a vedere le variabili esplicative quantitative, quindi NUMBED e SQRFOOT.

```{r, include = T, echo = F}
summary(log(Data$NUMBED))
summary(log(Data$SQRFOOT))
c1 <- ggplot(data = Data, aes(y = NUMBED)) +
  geom_boxplot(fill = "yellow") +
  theme_bw() +
  labs(y = "NUMBED") +
  theme(plot.title = element_text(hjust = 0.5, size = 16, face = "bold"),
        axis.title = element_text(size = 14),
        axis.text = element_text(size = 12),
        legend.title = element_blank(),
        legend.text = element_text(size = 12),
        axis.ticks.x = element_blank(),
        axis.text.x = element_blank()) +
  xlim(-0.8,0.8) +
  geom_segment(data  = Data, aes(x = -0.375, xend = 0.375, y = mean(NUMBED), yend = mean(NUMBED)),
               linewidth = 1, linetype = "dashed") +
  xlab("")+
  geom_text(data = Data, aes(x = 0.4, y = mean(NUMBED), label = sprintf("Media")),
            hjust = 0, vjust = 0) +
  geom_text(data = Data, aes(x = 0.4, y = median(NUMBED) - 25,
                             label = sprintf("Mediana")),
            hjust = 0, vjust = 0)
c2 <- ggplot(data = Data, aes(x = NUMBED)) +
  geom_histogram(aes(y = after_stat(density)), col = "black", fill = "yellow", bins = 20) +
  geom_density(linewidth = 0.8, fill = "pink", alpha = 0.3) +
  theme_bw() +
  labs(y = "NUMBED", x = "") +
  theme(plot.title = element_text(hjust = 0.5, size = 16, face = "bold"),
        axis.title = element_text(size = 14),
        axis.text = element_text(size = 12),
        legend.title = element_blank(),
        legend.text = element_text(size = 12),
        axis.ticks.x = element_blank(),
        axis.text.x = element_blank())
c3 <- ggplot(data = DataNa, aes(y = SQRFOOT)) +
  geom_boxplot(fill = "yellow") +
  theme_bw() +
  labs(y = "SQRFOOT") +
  theme(plot.title = element_text(hjust = 0.5, size = 16, face = "bold"),
        axis.title = element_text(size = 14),
        axis.text = element_text(size = 12),
        legend.title = element_blank(),
        legend.text = element_text(size = 12),
        axis.ticks.x = element_blank(),
        axis.text.x = element_blank()) +
  xlim(-0.8,0.8) +
  geom_segment(data  = DataNa, aes(x = -0.375, xend = 0.375, y = mean(SQRFOOT), yend = mean(SQRFOOT)),
               linewidth = 1, linetype = "dashed") +
  xlab("")+
  geom_text(data = DataNa, aes(x = 0.4, y = mean(SQRFOOT), label = sprintf("Media")),
            hjust = 0, vjust = 0) +
  geom_text(data = DataNa, aes(x = 0.4, y = median(SQRFOOT) - 10,
                             label = sprintf("Mediana")),
            hjust = 0, vjust = 0)
c4 <- ggplot(data = DataNa, aes(x = SQRFOOT)) +
  geom_histogram(aes(y = after_stat(density)), col = "black", fill = "yellow", bins = 20) +
  geom_density(linewidth = 0.8, fill = "pink", alpha = 0.3) +
  theme_bw() +
  labs(y = "SQRFOOT", x = "") +
  theme(plot.title = element_text(hjust = 0.5, size = 16, face = "bold"),
        axis.title = element_text(size = 14),
        axis.text = element_text(size = 12),
        legend.title = element_blank(),
        legend.text = element_text(size = 12),
        axis.ticks.x = element_blank(),
        axis.text.x = element_blank())
title <- ggdraw() + 
  draw_label(
    "Distribuzione di NUMBED e SQRFOOT",
    fontface = 'bold',
    x = 0,
    hjust = 0
  ) +
  theme(
    plot.margin = margin(0, 0, 0, 7)
  )
rowsplot <- plot_grid(c1, c2,
                      c3, c4,
          nrow = 2)
plot_grid(title,
          rowsplot,
          ncol = 1,
          rel_heights = c(0.1, 2))
```

Si osserva una forte asimmetricità analoga a TPY anche nelle distribuzioni delle variabili esplicative, in particolare in SQRFOOT.

Analizziamo ora le correlazioni tra le variabili quantitative (compresa la risposta)

```{r echo=FALSE}
pairs(DataNa[ , -c(1, 2, 6, 7, 8, 9, 10, 11, 12)], panel = panel.smooth)
cormat <- cor(DataNa[, -c(1, 2, 6, 7, 8, 9, 10, 11, 12)]) 
corrplot(cormat, method="number")

title1 <- ggdraw() +
  draw_label(
    "TPY",
    fontface = 'bold',
    x = 0.5,
    y = 0.5,
    hjust = 0.5,
    vjust = 0.5,
    size = 20
  )
title2 <- ggdraw() +
  draw_label(
    "NUMBED",
    fontface = 'bold',
    x = 0.5,
    y = 0.5,
    hjust = 0.5,
    vjust = 0.5,
    size = 20
  )
title3 <- ggdraw() +
  draw_label(
    "SQRFOOT",
    fontface = 'bold',
    x = 0.5,
    y = 0.5,
    hjust = 0.5,
    vjust = 0.5,
    size = 20
  )
cor1 <- ggdraw() +
  draw_label(
    round(cor(Data$TPY, Data$NUMBED), digits = 3),
    fontface = 'bold',
    x = 0.5,
    y = 0.5,
    hjust = 0.5,
    vjust = 0.5,
    size = 20
  )
cor2 <-ggdraw() +
  draw_label(
    round(cor(DataNa$TPY, DataNa$SQRFOOT), digits = 3),
    fontface = 'bold',
    x = 0.5,
    y = 0.5,
    hjust = 0.5,
    vjust = 0.5,
    size = 20
  )
cor3 <- ggdraw() +
  draw_label(
    round(cor(DataNa$NUMBED, DataNa$SQRFOOT), digits = 3),
    fontface = 'bold',
    x = 0.5,
    y = 0.5,
    hjust = 0.5,
    vjust = 0.5,
    size = 20
  )
sc1 <- ggplot(data = Data, aes(x = NUMBED, y = TPY)) +
   geom_point(shape=1) +
   theme_minimal() +
   xlab("") +
   ylab("") +
   geom_smooth(se = F, method = 'loess', formula = 'y ~ x', lwd = 0.75, col = "red")
sc2 <- ggplot(data = DataNa, aes(x = SQRFOOT, y = TPY)) +
   geom_point(shape=1) +
   theme_minimal() +
   xlab("") +
   ylab("") +
   geom_smooth(se = F, method = 'loess', formula = 'y ~ x', lwd = 0.75, col = "red")
sc3 <- ggplot(data = DataNa, aes(x = SQRFOOT, y = NUMBED)) +
   geom_point(shape=1) +
   theme_minimal() +
   xlab("") +
   ylab("") +
   geom_smooth(se = F, method = 'loess', formula = 'y ~ x', lwd = 0.75, col = "red")
plot_grid(title1, sc1, sc2,
          cor1, title2, sc3,
          cor2, cor3, title3,
          nrow = 3)
```

Si può subito vedere come ci sia una correlazione quasi totale tra il *TPY* (totale patienti annui) e il *NUMBED* (numero di letti). Inoltre, si può osservare anche un'ottima correlazione tra il totale pazienti annui e i piedi quadrati della struttura (*SQRFOOT*), così come tra i piedi quadrati della struttura e il numero di letti. Ciò suggerisce che tutte queste variabili saranno legate tra loro da una relazione lineare.

Andiamo anche ad analizzare molto velocemente i grafici delle variabili qualitative:
```{r echo=FALSE}
p1 <- ggplot(data = Data, aes(x = CRYEAR, fill = CRYEAR)) +
  geom_bar() +
  theme_classic() +
  theme(legend.position = "none") +
  ylab("")

p2 <- ggplot(Data[Data$MSA != 0,], aes(x=MSA, fill=MSA)) +
  geom_bar(width=1, col = "black") +
  theme_classic() +
  theme(legend.position = "") +
  ylab("")

p3 <- ggplot(data = Data, aes(x = URBAN, fill = URBAN)) +
  geom_bar() +
  theme_classic() +
  theme(legend.position = "none") +
  ylab("")

p4 <- ggplot(data = Data, aes(x = PRO, fill = PRO)) +
  geom_bar() +
  theme_classic() +
  theme(legend.position = "none") +
  ylab("")

p5 <- ggplot(data = Data, aes(x = TAXEXEMPT, fill = TAXEXEMPT)) +
  geom_bar() +
  theme_classic() +
  theme(legend.position = "none") +
  ylab("")

p6 <- ggplot(data = Data, aes(x = SELFFUNDINS, fill = SELFFUNDINS)) +
  geom_bar() +
  theme_classic() +
  theme(legend.position = "none") +
  ylab("")

p7 <- ggplot(data = Data, aes(x = MCERT, fill = MCERT)) +
  geom_bar() +
  theme_classic() +
  theme(legend.position = "none") +
  ylab("")

p8 <- ggplot(data = Data, aes(x = ORGSTR, fill = ORGSTR)) +
  geom_bar() +
  theme_classic() +
  theme(legend.position = "none") +
  ylab("")

# Grafico a torta della variabile MSA
ppie <- ggplot(Data, aes(x="", y="", fill=MSA)) +
  geom_bar(stat="identity", width=1) +
  coord_polar("y", start=0) +
  theme_void() 

# Grafico di tutti i grafici delle variabili categoriali
plot_grid(p1,p2,p3,p4,
          p5,p6,p7,p8,
          nrow = 2)
```

Abbiamo deciso per quanto riguarda la variabile *MSA* di non includere le osservazioni appartenenti alla classe "0", ovvero le case di riposo poste in zone rurali, poiché già rappresentate nella variabile *URBAN*.


Andiamo anche a studiare velocemente le distribuzioni condizionate della variabile risposta:    

```{r echo=FALSE}
c4 <- ggplot(data = Data, aes(x = CRYEAR, y = TPY, fill = CRYEAR)) +
  geom_boxplot() +
  theme_classic() +
  theme(legend.position = "")

c5 <- ggplot(data = Data, aes(x = URBAN, y = TPY, fill = URBAN)) +
  geom_boxplot() +
  theme_classic() +
  theme(legend.position = "")

c6 <- ggplot(data = Data, aes(x = PRO, y = TPY, fill = PRO)) +
  geom_boxplot() +
  theme_classic() +
  theme(legend.position = "")

c7 <- ggplot(data = Data, aes(x = ORGSTR, y = TPY, fill = ORGSTR)) +
  geom_boxplot() +
  theme_classic() +
  theme(legend.position = "")

c8 <- ggplot(data = Data, aes(x = TAXEXEMPT, y = TPY, fill = TAXEXEMPT)) +
  geom_boxplot() +
  theme_classic() +
  theme(legend.position = "")

c9 <- ggplot(data = Data, aes(x = SELFFUNDINS, y = TPY, fill = SELFFUNDINS)) +
  geom_boxplot() +
  theme_classic() +
  theme(legend.position = "")

c10 <- ggplot(data = Data, aes(x = MCERT, y = TPY, fill = MCERT)) +
  geom_boxplot() +
  theme_classic() +
  theme(legend.position = "")

c11 <- ggplot(data = Data, aes(x = MSA, y = TPY, fill = MSA)) +
  geom_boxplot() +
  theme_classic() +
  theme(legend.position = "")

plot_grid(c4, c5, c6, c7,
          c8, c9, c10, c11,
          nrow = 2)
```

```{r include=FALSE}
resiplot <- function(fit, p) {
  #p è il primo grafico in alto a sinistra, così non c'è il rischio che gli si passi un p a caso
  
  
  #per capire che data set utilizzare
  if(length(fitted.values(fit)) == 717){
    d = Data
    print("resi plot utilizzando Data")
  }
  if(length(fitted.values(fit)) == 707){
    d = DataNa
    print("resi plot utilizzando DataNa")
  }
  
  f <- ggplot(data = d, aes(x = fitted.values(fit), y = resid(fit))) +
    geom_point(shape=1) +
    theme_bw() +
    xlab("Valori fittati") +
    ylab("Residui") +
    geom_hline(yintercept = 0, col = "black", lty = 2) +
    geom_smooth(se = F, method = 'loess', formula = 'y ~ x', lwd = 0.75, col = "red")
  f1 <- ggplot(data = d, mapping = aes(resid(fit))) +
    geom_histogram(aes(y =after_stat(density)),bins = 20, col = "black", fill = "yellow", alpha = 1) + 
    geom_density(linewidth = 0.8, fill = "pink", alpha = 0.3) +
    theme_bw() +
    xlab("Residui") +
    ylab("Densità")
  f2 <- ggplot(data.frame(resid = rstandard(fit)),aes(sample = resid)) + 
    stat_qq(shape=1) +
    stat_qq_line(color = "red", linewidth = 1) +
    theme_bw() +
    xlab("Quantili teorici normale") +
    ylab("Quantili empirici")

  plot_grid(p, f,
            f1, f2,
            nrow = 2)
}
```

## REGRESSIONI LINEARI PER LA STIMA DI TPY

--- Proviamo prima le regressioni semplici con NUMBED e SQRFOOT    
Bisogna probabilmente scegliere una sola delle due variabili perché sono troppo correlate    
Poi proviamo ad aggiungere tutte le variabili qualitative e vediamo come incidono    
Modello ideale: 1 quantitativa + 1/2 qualitative (non è detto per forza) ---

#### Costruzione del modello TPY ~ NUMBED

```{r echo=FALSE}
fit_NUMBED <- lm(TPY ~ NUMBED, data = Data)
summary(fit_NUMBED)
```

Studiando i valori ritornati dal summary, si può subito vedere come questo modello sia ottimo: per quanto riguarda i residui, la mediana è molto vicina allo zero, il primo e il terzo quartile sono disposti abbastanza simmetricamente rispetto lo zero e discorso simile può essere fatto per i valori di minimo e massimo (magari il minimo è spostato più verso il basso, ma stiamo comunque parlando di valori "piccoli").     
Dal summary possiamo poi conoscere l'intercetta e il coefficiente angolare: l'intercetta vale -0.8778 (valore vicino allo zero, il che ha senso perché nel caso di 0 letti ci si aspetta un numero di pazienti vicino allo zero) mentre il coefficiente angolare è uguale a 0.9272 (valore vicino all'1, infatti per ogni posto letto in più ci si aspetta un paziente in più). Grazie a questi valori possiamo costruirci l'equazione della retta di regressione lineare:   
*TPY* = -0.8778 + 0.9272 * *NUMBED*.    
Infine, studiando la statistica R^2, possiamo vedere un valore pari a 0.9678, il quale suggerisce un'aderenza del modello ai dati molto alta, quasi totale, circa del 97%.      

-- (Attenzione il t value dell'intercetta non è motlo significativo al contrario dell'altro) (se non fosse per la poca significatività dell'intercetta potrebbe essere un modello quasi perfetto) --


```{r echo=FALSE}
# Grafico della regressione
p <- ggplot(data = Data, aes(x = NUMBED, y = TPY)) +
   geom_point(shape=1) +
   theme_bw() +
   xlab("NUMBED") +
   ylab("TPY") +
   geom_smooth(se = F, method = 'lm', formula = 'y ~ x', lwd = 0.75, col = "red") +
  geom_point(aes(x = Data[564,'NUMBED'], y = Data[564,'TPY']), colour = "red", size = 1)
# Residui:
resiplot(fit_NUMBED, p)
```

Dallo scatterplot dato dalla relazione tra *TPY* come variabile risposta e *NUMBED* come variabile esplicativa, si vede subito come sia presente una relazione lineare tra le due
Analizzando i grafici, dal primo dei Residuals vs Fitted si può notare come, nonostante siano presenti degli outliers (sono outliers??) al di sotto della curva di regressione, i residui si dispongono in maniera per lo più simmetrica, suggerendo la linearità del modello.
Guardando il grafico qqnorm dei residui, possiamo nuovamente osservare un'ottima
disposizione dei residui lungo la retta tratteggiata, il che significa che il nostro
modello soddisfa l'assunzione di gaussianità.

-- Qua manca ancora una parte su questo modello --


#### Costruzione del modello TPY ~ SQRFOOT

```{r echo=FALSE}
fit_SQRFOOT <- lm(TPY ~ SQRFOOT, data = Data)
summary(fit_SQRFOOT)
```

Studiando i residui dal summary, si può vedere questi si dispongano simmetricamente rispetto lo zero, nonostante fra il minimo ed il massimo ci sia una differenza di 240, molto maggiore rispetto a quella riscontrata nel modello *TPY* ~ *NUMBED*. La mediana si dispone comunque vicino allo 0, ed il primo ed il terzo quartile valgono rispettivamente -15.391 e 15.615, oltre ad essere assolutamente simmetrici, ci dicono anche che la maggior parte dei valori si troverà proprio in questo intervallo.    
In questo modello l'intercetta vale 33.5475 mentre il coefficiente angolare è pari a 1.1179 (molto vicino a 1, quindi circa per ogni piede quadrato c'è un paziente in più) (entrambi molto significativi?). Quindi, la retta di regressione lineare risulta:     
*TPY* = 33.5475 + 1.1179 * *SQRFOOT*.   
Infine, l'R^2 risulta pari a 0.6756, quindi abbiamo un'aderenza del modello di circa il 68%, quindi di nuovo alta nonostante minore rispetto a quella del modello precedente.


-- Qua manca una parte enorme ma intanto vado avanti --


### Modelli con Variabili Qualitative     


-- Qua c'è da aggiungere questa parte --


## Clustering


-- Ovviamente da aggiungere anche questa parte --

